臺灣臺南地方法院刑事判決　　　　　　　94年度訴字第1302號
公　訴　人　臺灣臺南地方法院檢察署檢察官
被　　　告　甲○○
上列被告因違反毒品危害防制條例案件，經檢察官提起公訴（94
年度毒偵字第370號），被告於準備程序中就被訴事實為有罪之
陳述，經本院合議庭裁定由受命法官獨任進行簡式審判程序後，
判決如下：
    主  文
甲○○連續施用第一級毒品，累犯，處有期徒刑壹年。扣案之海
洛英拾伍包（總淨重伍點零肆公克）及內含海洛英殘渣之塑膠
袋貳個，均沒收銷燬，扣案之葡萄糖壹瓶、注射針筒壹支、橡膠
軟管壹條、夾鏈袋壹包（內有捌拾伍個小包夾鏈袋）、塑膠吸管
伍支，均沒收。又連續施用第二級毒品，累犯，處有期徒刑捌月
，扣案之安非他命壹包（毛重零點壹伍公克）沒收銷燬，扣案之
安非他命吸食器壹組沒收。應執行有期徒刑壹年陸月，扣案之海
洛英拾伍包（總淨重伍點零肆公克）、內含海洛英殘渣之塑膠
袋貳個及安非他命壹包（毛重零點壹伍公克），均沒收銷燬，扣
案之葡萄糖壹瓶、注射針筒壹支、橡膠軟管壹條、夾鏈袋壹包（
內有捌拾伍個小包夾鏈袋）、塑膠吸管伍支及安非他命吸食器壹
組，均沒收。
    事實及理由
一、犯罪事實：甲○○前於民國（下同）89年11月間，因施用第
    二級毒品案件，經本院判處有期徒刑六月確定；又於90年1
    月間，因施用第一級毒品案件，再經本院判處有期刑十月確
    定，二案件經定執行刑為有期徒刑一年二月，甫於92年12月
    8日縮刑並假釋期滿執行完畢（起訴書誤載縮刑前之執行完
    畢日期92年4月24日）。期間因前述施用第二級毒品案件，
    經依本院以89年度毒聲字第1977號裁定令入戒治處所施以強
    制戒治一年，並自89年7月24日起在臺灣臺南戒治所接受戒
    治處分，嗣經本院以89年度毒聲字第3265號裁定停止戒治，
    所餘戒治期間付保護管束，而於89年12月22日停止戒治釋放
    出所，並於90年7月7日執行期滿。仍不知悛悔，復各別基於
    施用第一、二級毒品之概括犯意，自94年3月21日前一、二
    日之某時起，至94年8月7日下午止，在臺南縣六甲鄉○○村
    路邊，分別連續施用第一級毒品海洛英及第二級毒品安非他
    命多次。為警先於94年3月21日（起訴書誤載為94年5月3日
    ）首次採尿查獲。又於94年8月8日凌晨1時40分許，經警在
    臺南縣六甲鄉○○村○○街61號前其所駕駛之7106-JY自小
    客車上，查獲其持有海洛英35包（總淨重5.04公克）、內含
    海洛英殘渣之塑膠袋2個、葡萄糖1瓶、注射針筒1支、橡膠
    軟管1條、夾鏈袋1包（內有85小包夾鏈袋）、塑膠吸管5支
    、安非他命1包（毛重0.15公克）及安非他命吸食器1組。案
    經臺南縣警察局麻豆分局報請臺灣臺南地方法院檢察署檢察
    官偵查起訴。
二、本件係經被告甲○○於準備程序為有罪之表示，而經本院合
    議庭裁定由受命法官獨任以簡式審判程序加以審理，依刑事
    訴訟法第273條之2、第159條第2項之規定，不適用傳聞法則
    有關限制證據能力之相關規定；並得依同法第310條之2準用
    第454條之規定製作略式判決書（僅記載「證據名稱」），
    合先敘明。
三、證據名稱：
  (一)被告甲○○於警詢、偵查及本院審理時之自白。
  (二)卷附臺南縣警察局麻豆分局94年8月8日（在7106-JY自小客
    車上執行之）搜索扣押筆錄1份、扣押書及扣案物品照片各1
    紙。
  (三)卷附長榮大學毒物研究中心出具之（毒品反應）確認報告2
    紙。
  (四)扣案之海洛英35包（總淨重5.04公克）、內含海洛英殘渣之
    塑膠袋2個、葡萄糖1瓶、注射針筒1支、橡膠軟管1條、夾鏈
    袋1包（內有85小包夾鏈袋）、塑膠吸管5支、安非他命1包
    （毛重0.15公克）安非他命吸食器1組。
  (五)卷附法務部調查局94年10月24日調科壹字第200005803號鑑
    定通知書1紙。
  (六)卷附臺灣高等法院被告全國前案紀錄表、法務部刑案資料查
    註紀錄表、本院89年度毒聲字第1977、3265號裁定影本各1
    份。
四、被告自94年3月21日前一、二日起至94年5月初某日止之施用
    一、二級毒品犯行；以及94年8月7日當日之施用第二級毒品
    犯行，雖均未據起訴，然與已起訴之施用一、二級毒品部分
    行為，有連續犯之裁判上一罪關係，為起訴效力所及，本院
    自應併予審理。
五、扣案之內含海洛英殘渣之塑膠袋2個，因毒品與塑膠袋二者
    結合無法分離，應認皆為毒品，亦應宣告沒收銷燬。
六、依刑事訴訟法第299條第1項前段、第273條之1第1項、第310
    條之2，毒品危害防制條例第10條第1項、第2項、第18條第
    1項前段，刑法第11條前段、第56條、第47條、第51條第5款
    、第38條第1項第2款，判決如主文。
七、如不服本判決，應於判決送達後10日內，向本院提出上訴書
    狀。
中　　華　　民　　國　　94　　年　　11　　月　　10　　日
                  刑事第四庭    法　官　陳欽賢
以上正本證明與原本無異。
如不服本判決，應於判決送達後10日內，向本院提出上訴狀。
                                書記官　陳麗雅
中　　華　　民　　國　　94　　年　　11　　月　　10　　日
附錄本案論罪科刑法條：
毒品危害防制條例第10條第1項、第2項
施用第一級毒品者，處 6 月以上 5 年以下有期徒刑。
施用第二級毒品者，處 3 年以下有期徒刑。
